【裁判字號】    92,交聲,631
【裁判日期】    920909
【裁判案由】    聲明異議
【裁判全文】
臺中地方法院交通事件裁定                        九十二年度交聲字第六三一號
     原處分機關     交通部公路總局台中市監理站
     異議人即
     受處分人       甲○○
右列受處分人因違反道路交通管理處罰條例案件，對於交通部公路總局台中區監理所
九十二年六月六日所為之裁決（裁監稽違字第駕裁六一─Ｒ00000000號裁決
書），聲明異議，本院裁定如左：
    主  文
異議駁回。
    理  由
一、原處分機關略以：異議人即受處分人甲○○，駕駛之車號ＴＣ─○四二號自用一
    般曳引車，於九十二年四月一日○時五十五分許，在基隆市○○路一九三巷口處
    ，因駕車行經有燈光號誌管制之交岔路口闖紅燈違規，為基隆市警察局第三分局
    員警當場攔檢舉發，經掣開違規通知單移送，受處分人依限期提出申訴，該所遂
    於九十二年六月六日以裁監稽違字第駕裁六一─Ｒ00000000號裁決書，
    裁處罰鍰新台幣三千六百元整，並記違規點數三點，逾期則依裁決書處罰主文規
    定裁處，於法並無不合等語。
二、本件受處分人甲○○則以：當時號誌燈是綠燈，因為前方巷口有聯結車被警員攔
    下，停在路肩並佔用車道右側，受處分人之車頭已經過巷口才變紅燈，在綠燈前
    就減速，並無闖紅燈，爰聲明異議云云。
三、按汽車駕駛人，行經有燈光號誌管制之交岔路口闖紅燈者，處新台幣一千八百元
    以上五千四百元以下罰鍰，並記違規點數三點；汽車行駛至交岔路口，其行進、
    轉彎，應遵守燈光號誌，道路交通管理處罰條例第五十三條、第六十三條第一項
    第三款與道路交通安全規則第一百零二條第一項第一款、違反道路交通管理事件
    統一裁罰標準表分別定有明文。又按標誌、標線、號誌之設置目的，在於提供車
    輛駕駛人及行人有關道路路況之警告、禁制、指示等資訊，以便利行旅及促進交
    通安全；號誌係以規定之時間上交互更迭之光色訊號，設置於交岔路口或其他特
    殊地點，用以將道路通行權指定給車輛駕駛人與行人，管制其行止及轉向之交通
    管制設施；車輛面對圓形紅燈表示禁止通行，不得超越停止線或進入路口。道路
    交通標誌、標線、號誌設置規則第二條、第三條及第二百零六條第一項第五款亦
    有明定。經查：本件受處分人甲○○駕駛之車號ＴＣ─○四二號自用一般曳引車
    ，於九十二年四月一日○時五十五分許，在基隆市○○路一九三巷口處，因駕車
    行經有燈光號誌管制之交岔路口闖紅燈違規，為基隆市警察局第三分局員警當場
    攔檢舉發等情，有前揭舉發通知單、裁決書在卷可稽。雖受處分人辯稱：當時號
    誌燈是綠燈，因為前方巷口有聯結車被警員攔下，停在路肩並佔用車道右側，受
    處分人之車頭已經過巷口才變紅燈，在綠燈前就減速，並無闖紅燈。惟經本院審
    酌卷附之相關資料得知，該車於上開時、地，當號誌已轉變為紅燈後，仍逕予闖
    越路口之事實，此有原舉發機關函在卷可佐。另據本院於九十二年八月十二日訊
    問原舉發機關之執勤員警即證人陳永豐結證稱：「九十二年四月一日駕駛人駕駛
    ＴＣ─○四二號曳引車，經過基隆市○○路一九三巷口前的前三十公尺也有一個
    紅綠燈，他第一個紅綠燈是闖黃燈，第二個闖紅燈，當時他還叫我告發比較輕微
    的，本件他好像拒簽；本件事實上闖紅燈」、「第一個路口他就該採剎車，他的
    車子是曳引車重力加速可能踩不住，第一個紅綠燈到第二個紅綠燈有三十公尺的
    距離，他應該可以剎車；如果黃燈亮起不能進入路口，應該踩剎車；如果單一的
    路口我們會勸導他們」等語。是受處分人之違規事實，堪以認定。本院經查亦無
    任何證據足資證明執勤警員有捏造事實違法取締之情事，則執勤警員本其維護交
    通秩序、安全職責所為之當場舉發，自應受到合法、正確之推定，受處分人空言
    指摘原舉發不當，尚屬無據。從而，原處分機關據以援引上開規定，裁處罰鍰新
    台幣三千六百元整，並記違規點數三點，逾期則依裁決書處罰主文規定處罰，並
    無不當。本件聲明異議為無理由，應予駁回。
四、據上論斷，應依道路交通管理處罰條例第八十七條第二項，道路交通案件處理辦
    法第十九條，裁定如主文。
中      華      民      國    九十二    年      九      月      九      日
                                    臺灣臺中地方法院交通法庭
                                        法  官    許  金  樹
右正本證明與原本無異。
如不服本裁定應於送達後五日內向本院提出抗告狀。
                                        書記官
中      華      民      國    九十二    年      九      月      九      日


司法院資訊處製作；財團法人民間司法改革基金會備份。
